臺灣臺北地方法院刑事判決　　　　　　　94年度易字第1445號
公　訴　人　臺灣臺北地方法院檢察署檢察官
被　　　告　甲○○
　　　　　　　　　　　2樓之3.
上列被告因違反商標法案件，經檢察官聲請簡易判決處刑（94年
度偵字第11838號），本院受理後（94年度簡字第1798號），認
為不宜以簡易判決處刑，而改依通常程序審理，因被告於本院準
備程序中為有罪之陳述，由本院合議庭裁定改依簡式審判程序審
理，茲判決如下：
    主  文
甲○○連續明知為未得商標權人同意，於同一商品使用相同之註
冊商標之商品而販賣，累犯，處有期徒刑伍月，如易科罰金，以
參佰元折算壹日。扣案之仿冒商標之女用手提包拾貳個及腰包參
個均沒收。
    事  實
一、甲○○前於民國90年間因竊盜案件，經本院以90年度訴字第
    606號判決判處有期徒刑1年6月確定，於91年10月9日執行完
    畢。其明知如附表所示之商標圖樣為國際著名商標，業經美
    商高奇公司向經濟部中央標準局（現改制為經濟部智慧財產
    局）申請註冊登記獲准，取得使用於指定之如附表所示商品
    之商標專用權，現仍於商標專用期間及延展專用期間內。其
    於民國94年5月中旬，因找不到工作，為擺路邊攤賺錢而向
    真實姓名、年籍均不詳、自稱「廖先生」之人，以每件新臺
    幣（下同）100元之代價，購入如附表所示之商品，其上標
    示如附表所示之商標圖樣，甲○○明知該些商標商品均為未
    得上開商標專用權人同意，於同一商品，使用相同於該註冊
    商標圖樣之商品，竟仍基於販賣牟利之概括犯意，自購入時
    起，即在臺北市大安區○○○路○段212號前，連續以每件29
    9元之價格售予不特定之顧客。嗣於94年6月23日下午1 時50
    分許，為警在上址查獲，並扣得如附表所示之仿冒商標商品
    共計15個（女用手提包12個、腰包3個）。
二、案經美商高奇公司訴由臺北市政府警察局中山分局報請臺灣
    臺北地方法院檢察署檢察官偵查後聲請簡易判決處刑，由本
    院改依通常程序審理。
    理  由
一、本件被告甲○○所犯販賣仿冒商標商品罪係非死刑、無期徒
    刑、最輕本刑三年以上有期徒刑之罪，亦非高等法院管轄之
    第一審案件，其於本院準備程序進行中，就被訴事實為有罪
    之陳述，經法官告知簡式審判之旨，並聽取檢察官、被告之
    意見後，本院合議庭裁定由受命法官獨任進行簡式審判程序
    ，是本件之證據調查，依刑事訴訟法第273條之2規定，不受
    同法第159條第1項、第161條之2、第161條之3、第163條之1
    及第164條至第170條規定之限制，合先敘明。
二、訊之被告甲○○對於上揭犯罪事實均坦認不諱，而扣案之女
    用手提包12個、腰包3 個均為仿冒告訴人取得如附表所示商
    標專用權之商標商品一節，業經證人乙○○於警詢中證述在
    卷，並有經濟部中央標準局商標註冊證影本4 份、鑑定報告
    書1份、查獲現場及扣案商品照片各1張等在卷可稽，足見被
    告之自白與事實相符。是本件事證已明確，被告之犯行已可
    認定，應予依法論科。
三、核被告之所為，係犯商標法第82條之販賣仿冒商標商品罪。
    其陳列仿冒商標商品之低度行為，為販賣之高度行為所吸收
    ，不另論罪。被告先後多次販賣行為，時間緊接，所犯為構
    成要件相同之罪，顯係基於概括之犯意反覆為之，為連續犯
    ，應依刑法第56條之規定規定，以一罪論，並爰依法加重其
    刑。又被告前於90年間因竊盜案件，經本院以90年度訴字第
    606號判決判處有期徒刑1年6月確定，於91年10月9日執行完
    畢，此有臺灣高等法院被告前案紀錄表1份在卷可稽，其於
    有期徒刑執行完畢後，五年內再犯本件有期徒刑以上之罪，
    為累犯，應依法加重其刑，並遞加重之。爰審酌被告意圖營
    利而販賣仿冒商品之行為，對商標權人之商譽有不良影響，
    對我國之國際形象亦有不良負面影響，及其所販賣仿冒商標
    之商品數量及價值均非甚大，犯罪後已坦承犯行，態度尚可
    等一切情狀，量處如主文所示之刑，並諭知易科罰金折算標
    準，以示懲儆。扣案之仿冒商標的女用手提包12個、腰包3
    個，係在同一商品使用相同之註冊商標，均應依商標法第83
    條之規定，予以宣告沒收。至被告前於93年11月間起至94年
    4月26日止，亦曾因販賣仿冒商標商品，於94年4月26日為警
    查獲，並經臺灣板橋地方法院於94年9 月16日，以94年度簡
    字第3839號判決判處有期徒刑5 月（以下稱前案），惟被告
    於前案係因自稱「廖全祥」之成年男子積欠其180 餘萬元之
    欠款，而自「廖全祥」處取得前案之仿冒「CHANEL」、「CD
    」、「LV」、「BU RBERRY」、「GUCCI」、「BALENCIAGA」
    商標商品用以抵償債務，有前案判決一份附卷可稽，而本件
    被告則係因其於94年5月失業，找不到工作，在5月中旬為擺
    路邊攤賺錢而向真實姓名、年級均不詳之「廖先生」承接頂
    讓本件仿冒「COACH」 商標商品。被告於前案與本件販賣仿
    冒商標商品之時間雖相近，然被告取得仿冒商標商品之原因
    、販賣之動機及販賣商品之商標種類均屬有異，被告顯係另
    行起意，始開始販賣本件仿冒商標商品，與前案自不生連續
    犯之裁判上一罪關係（連續犯之成立，必須自始即基於同一
    概括犯意），前案判決效力自不及於本件，本院自應依法審
    判，附此敘明。
據上論斷，應依刑事訴訟法第452條、第273條之1第1項、第299
條第1項前段，商標法第82條、第83條，刑法第11條、第56條、
第47條、第41條第1項前段，罰金罰鍰提高標準條例第2條，判決
如主文。
本案經檢察官楊仲萍到庭執行職務
中　　華　　民　　國　　94　　年　　10　　月　　31　　日
　　　　　　　　　刑事第一庭    法　官　林春鈴
以上正本證明與原本無異。
如不服本判決，應於判決送達後10日內，向本院提出上訴狀。
　　　　　　　　　　　　　　　　書記官　羅欣宜
中　　華　　民　　國　　94　　年　　10　　月　　31　　日
附錄本案論罪科刑依據之法條：
商標法第82條
明知為前條商品而販賣、意圖販賣而陳列、輸出或輸入者，處一
年以下有期徒刑、拘役或科或併科新台幣五萬元以下罰金。
